臺灣高等法院臺中分院刑事裁定　
110年度聲字第2018號
聲  請  人  臺灣高等檢察署臺中檢察分署檢察官     
受  刑  人  王中鵬
上列聲請人因受刑人數罪併罰有二裁判以上，聲請定其應執行之
刑（聲請案號：110年度執聲字第924號），本院裁定如下：
    主    文
甲○○因犯如附表所示各罪所處之刑，應執行有期徒刑壹年拾壹月
。
    理    由
一、聲請意旨略以：受刑人甲○○（下稱受刑人）因犯如附表所示
    之各罪，經臺灣苗栗地方法院（下稱苗栗地院）及本院先後
    判處如附表所示之罪刑，均經分別確定在案，上開數罪有刑
    法第50條第1項但書所列之情形，惟受刑人已請求應依刑法
    第53條、第51條第5款、第50條第2項規定定應執行刑，爰聲
    請定其應執行之刑等語。
二、按依刑法第53條應依刑法第51條第5款至第7款之規定，定其
    應執行之刑者，由該案犯罪事實最後判決之法院之檢察官，
    聲請該法院裁定之，刑事訴訟法第477條第1項定有明文。而
    所謂「該案犯罪事實最後判決之法院」，係指最後審理事實
    諭知罪刑之法院而言（最高法院68年度第6次刑事庭庭推總
    會決議意旨參照）。又按刑法第50條規定「裁判確定前犯數
    罪者，併合處罰之。但有下列情形之一者，不在此限：得
    易科罰金之罪與不得易科罰金之罪。得易科罰金之罪與不
    得易服社會勞動之罪。得易服社會勞動之罪與不得易科罰
    金之罪。得易服社會勞動之罪與不得易服社會勞動之罪。
    前項但書情形，受刑人請求檢察官聲請定應執行刑者，依第
    51條規定定之」，是以，合於數罪併罰之數罪，有刑法第50
    條第1項但書所列情形，須經受刑人請求檢察官聲請，始得
    依刑法第51條第5款之規定定其應執行之刑。次按數罪併罰
    之案件，其各罪判決均係宣告刑，並非執行刑，縱令各案中
    一部分犯罪之宣告刑在形式上已經執行，仍應依法聲請犯罪
    事實最後判決之法院裁定，然後再依所裁定之執行刑，換發
    指揮書併合執行，其前已執行之有期徒刑部分，僅應予扣除
    而不能認為已執行完畢，在所裁定之執行刑尚未執行完畢前
    ，各案之宣告刑不發生執行完畢之問題（最高法院90年度台
    非字第340號、95年度台非字第320號判決同此意旨）。是經
    法院以判決或裁定定其數罪之應執行刑確定者，該數罪所定
    之應執行刑尚未全部執行完畢，則其他已執行完畢之數罪仍
    應視為未執行完畢。
三、經查，受刑人前於民國105年間妨害性自主案件，經苗栗地
    院以106年度苗侵簡字第4號判決判處有期徒刑3月確定（如
    附表編號1所示）。復於106年間因違反兒童及少年性剝削防
    制條例等案件，經臺灣臺中地方法院以107年度侵訴字第6號
    判決分別判處有期徒刑1年6月（共6罪，即原判決附表二編
    號1部分）、7月（共5罪，即原判決附表二編號2、3、4部分
    ），並合併定其應執行有期徒刑2年10月，經受刑人不服提
    起上訴後，經本院以108年度侵上訴字第115號判決將原判決
    附表二編號1之部分撤銷，改判處有期徒刑10月（共6罪），
    其餘部分上訴駁回，並合併定應執行有期徒刑1年10月，嗣
    受刑人不服再提起上訴後，其中關於原判決附表二編號4之
    部分，依刑事訴訟法第376條第1項規定，係屬不得上訴第三
    審之案件，經本院以109年度侵上訴字第115號裁定駁回其上
    訴而確定（如附表編號2所示）；其餘部分，經最高法院以1
    10年度台上字第272號判決認受刑人之上訴違背法律上程式
    ，其上訴不合法為由，依刑事訴訟法第395條前段規定，自
    程序上予以駁回而確定（如附表編號3至12所示）。而受刑
    人上揭等所犯，其犯罪事實最後判決為本院108年度侵上訴
    字第115號判決（如附表編號2至12所示），揆諸前揭規定，
    本件聲請人聲請定其應執行之刑，本院自有管轄權，合先敘
    明。
四、復查，本件受刑人所犯如附表所示各罪，經苗栗地院及本院
    分別判處如附表所示之刑，均經確定在案，有前揭判決書及
    臺灣高等法院被告前案紀錄表各1份在卷可稽。其中如附表
    編號1所示之部分，為不得易科罰金、得易服社會勞動之罪
    ；如附表編號2至12所示之部分，為不得易科罰金、不得易
    服社會勞動之罪，屬前開修正後刑法第50條第1項但書各款
    之情形。茲檢察官係依受刑人之請求而聲請定其應執行之刑
    ，有詢問日期110年7月22日之臺灣臺中地方檢察署刑法第50
    條第1項但書案件是否請求定應執行刑調查表1份在卷足憑（
    見本聲請卷第11頁），本院依上開等規定審核後，認檢察官
    之本件聲請為正當，應定其應執行之刑。
五、又法律上屬於自由裁量之事項，並非概無法律性之拘束。自
    由裁量係於法律一定之外部性界限內（以定執行刑言，即不
    得違反刑法第51條之規定），使法官具體選擇以為適當之處
    理；因此在裁量時，必須符合所適用之法規之目的。更進一
    步言，須受法律秩序之理念所指導，此亦即所謂之自由裁量
    之內部性界限。關於定應執行之刑，既屬自由裁量之範圍，
    其應受此項內部性界限之拘束，要屬當然（最高法院80年台
    非字第473號判例意旨參照）。受刑人所犯如附表所示各罪
    ，其中如附表編號1至2之部分業經本院以109年度聲字第216
    8號裁定定應執行有期徒刑9月確定；如附表編號2至12之部
    分業經本院以108年度侵上訴字第115號判決定應執行有期徒
    刑1年10月確定，有上開刑事裁判及臺灣高等法院被告前案
    紀錄表各1份存卷可佐。上開刑事裁判所定應執行之刑，雖
    將因本院所為之本件定應執行刑裁定而當然失效，惟揆諸前
    揭說明，經本院審核相關案卷、考量自由裁量之範圍應受內
    部性界限之拘束（即法律秩序之理念及法律目的之內部性界
    限）及不利益變更禁止原則，避免本件定應執行刑後反較定
    應執行刑之前更不利於受刑人，爰定其應執行之刑如主文所
    示。另受刑人所犯如附表編號1、2所示之罪，雖已於110年2
    月21日因縮短刑期執行完畢，然仍應先定其應執行刑，再於
    執行時扣除已執行之部分，不致影響受刑人權益，已如上述
    。
據上論斷，應依刑事訴訟法第477條第1項，刑法第50條第1項但
書、第2項、第53條、第51條第5款，裁定如主文。

中　　華　　民　　國　　110 　年　　8 　　月　　23　　日
            刑事第九庭   審判長法　官　紀  文  勝
                               法　官  姚  勳  昌
                               法　官  廖  健  男 
以上正本證明與原本無異。
如不服本裁定，應於收受送達後5日內向本院提出抗告書狀（須
附繕本）。
                               書記官  洪  鴻  權 
　　　　　　　　　　　　　　　 
中　　華　　民　　國　　110 　年　　8 　　月　　23　　日


附    表：
編           號           1           2          3 罪           名  兒童及少年性剝削防制條例 兒童及少年性剝削防制條例 對未成年人性交 宣     告    刑  有期徒刑3月 有期徒刑7月 有期徒刑10月 犯  罪   日  期  105年8月7日 106年6月26日 105年7月中旬某日 偵查（自訴）機關年  度  案 號  臺灣苗栗地方檢察署105年度偵字第4657號 臺灣臺中地方檢察署106年度偵字第27179號、第30287號、第30281號、第30282號   最後事實審 法        院 臺灣苗栗地方法院 臺灣高等法院臺中分院 臺灣高等法院臺中分院  案        號 106年度苗侵簡字第4號 108年度侵上訴字第115號 108年度侵上訴字第115號  判 決  日 期 106年6月5日 109年2月4日 109年2月4日 確定判決 法        院 臺灣苗栗地方法院 臺灣高等法院臺中分院 最高法院  案        號 106年度苗侵簡字第4號 108年度侵上訴字第115號 110年度台上字第272號  判        決確 定  日 期 106年6月29日 109年2月4日 110年2月18日 是 否 為 得 易科罰 金 之 案件  不得易科罰金 得易服社會勞動 不得易科罰金 不得易服社會勞動 不得易科罰金 不得易服社會勞動 備           註  臺灣苗栗地方檢察署106年度執字第2724號（編號1至2前經本院以109年度聲字第2168號裁定定應執行有期徒刑9月確定，已執畢） 臺灣臺中地方檢察署109年度執字第8917號（編號1至2前經本院以109年度聲字第2168號裁定定應執行有期徒刑9月確定，已執畢） 臺灣臺中地方檢察署110年度執字第3650號 



編           號           4          5          6 罪           名  對未成年人性交 對未成年人性交 對未成年人性交 宣     告    刑  有期徒刑10月 有期徒刑10月 有期徒刑10月  犯  罪   日  期  105年7月中旬某日 105年7月底某日 105年7月27日 偵查（自訴）機關年  度  案 號  臺灣臺中地方檢察署106年度偵字第27179號、第30287號、第30281號、第30282號   最後事實審 法        院 臺灣高等法院臺中分院 臺灣高等法院臺中分院 臺灣高等法院臺中分院  案        號 108年度侵上訴字第115號 108年度侵上訴字第115號 108年度侵上訴字第115號  判 決  日 期 109年2月4日 109年2月4日 109年2月4日 確定判決 法        院 最高法院 最高法院 最高法院  案        號 110年度台上字第272號 110年度台上字第272號 110年度台上字第272號  判        決確 定  日 期 110年2月18日 110年2月18日 110年2月18日 是 否 為 得 易科罰 金 之 案件  不得易科罰金 不得易服社會勞動 不得易科罰金 不得易服社會勞動 不得易科罰金 不得易服社會勞動 備           註  臺灣臺中地方檢察署110年度執字第3650號 臺灣臺中地方檢察署110年度執字第3650號 臺灣臺中地方檢察署110年度執字第3650號 




編           號           7          8          9 罪           名  對未成年人性交 對未成年人性交 兒童及少年性剝削防制條例 宣     告    刑  有期徒刑10月 有期徒刑10月 有期徒刑7月  犯  罪   日  期  105年8月間某日 105年12月間某日 105年7月中旬某日媒介 偵查（自訴）機關年  度  案 號  臺灣臺中地方檢察署106年度偵字第27179號、第30287號、第30281號、第30282號   最後事實審 法        院 臺灣高等法院臺中分院 臺灣高等法院臺中分院 臺灣高等法院臺中分院  案        號 108年度侵上訴字第115號 108年度侵上訴字第115號 108年度侵上訴字第115號  判 決  日 期 109年2月4日 109年2月4日 109年2月4日 確定判決 法        院 最高法院 最高法院 最高法院  案        號 110年度台上字第272號 110年度台上字第272號 110年度台上字第272號  判        決確 定  日 期 110年2月18日 110年2月18日 110年2月18日 是 否 為 得 易科罰 金 之 案件  不得易科罰金 不得易服社會勞動 不得易科罰金 不得易服社會勞動 不得易科罰金 不得易服社會勞動 備           註  臺灣臺中地方檢察署110年度執字第3650號 臺灣臺中地方檢察署110年度執字第3650號 臺灣臺中地方檢察署110年度執字第3650號 




編           號           10          11          12 罪           名  兒童及少年性剝削防制條例 兒童及少年性剝削防制條例 兒童及少年性剝削防制條例 宣     告    刑  有期徒刑7月 有期徒刑7月 有期徒刑7月  犯  罪   日  期  105年7月27日媒介 105年8月間某日媒介 105年7月中旬某日拍攝 偵查（自訴）機關年  度  案 號  臺灣臺中地方檢察署106年度偵字第27179號、第30287號、第30281號、第30282號   最後事實審 法        院 臺灣高等法院臺中分院 臺灣高等法院臺中分院 臺灣高等法院臺中分院  案        號 108年度侵上訴字第115號 108年度侵上訴字第115號 108年度侵上訴字第115號  判 決  日 期 109年2月4日 109年2月4日 109年2月4日 確定判決 法        院 最高法院 最高法院 最高法院  案        號 110年度台上字第272號 110年度台上字第272號 110年度台上字第272號  判        決確 定  日 期 110年2月18日 110年2月18日 110年2月18日 是 否 為 得 易科罰 金 之 案件  不得易科罰金 不得易服社會勞動 不得易科罰金 不得易服社會勞動 不得易科罰金 不得易服社會勞動 備           註  臺灣臺中地方檢察署110年度執字第3650號 臺灣臺中地方檢察署110年度執字第3650號 臺灣臺中地方檢察署110年度執字第3650號